臺灣臺南地方法院刑事判決　　　　　　　　96年度訴字第83號
公　訴　人　臺灣臺南地方法院檢察署檢察官
被　　　告　辛○○
指定辯護人　本院公設辯護人乙○○
上列被告因殺人未遂等案件，經檢察官提起公訴（95年度偵字第
6694號），本院判決如下：
    主  文
辛○○傷害人之身體，處有期徒刑壹年肆月，減為有期徒刑捌月
。
被訴殺人未遂部分無罪。
    事  實
一、丁○○（丁○○之部分另由本院依法判決）因不滿己○○介
    入其與男友庚○○之感情，於民國九十四年年初之某日，撥
    打電話至址設台北市○○路○段四○七號二樓「冠國徵信社
    」，與該徵信社之負責人辛○○聯繫後（辛○○之部分亦另
    由本院依法判決），二人相約至台北市士林區○○○路某速
    食店商討教訓情敵事宜，談妥以新臺幣（下同）二十萬元之
    代價，雇用教唆辛○○策劃毆打情敵己○○一事，丁○○遂
    當場依約定交付二十萬元之現金予辛○○，辛○○並依據丁○○所提供之己○○住址、電話、位置圖及作息等資料，於
    同年二月十四日夥同徵信社員工丙○○、丙○○之表哥甲○○及二名姓名、年籍不詳之成年男子一同南下至台南市○區
    ○○街六一號己○○所任職之「台南市東區合作社」勘查地
    形後，即與首倡謀議之辛○○共同基於傷害之犯意聯絡，選
    定同月十五日推由丙○○、甲○○及該二名成年男子下手實
    行傷害行為，辛○○即先行北上離去。嗣於十五日下午四時
    四十五分許，甲○○等人先佯裝為送貨人員撥打電話至己○○工作地點，要求己○○下班後留下收取包裹，迨當日下午
    五時二十五分許，上開合作社人員均已下班離去，丙○○即
    駕駛不詳車號之自用小客車搭載甲○○及前開二名不詳男子
    至上開「台南市東區合作社」，由丙○○留在車上接應，甲○○則將合作社鐵門拉下半掩把風，該二名不詳男子分持球
    棒在合作社內輪流毆打己○○，致己○○受有左膝及左小腿
    外力挫傷、手挫傷、大腿挫傷、背挫傷以及腦震盪之傷害後
    ，一行人等即駕車逃逸無蹤。
二、案經己○○訴由臺南市警察局第一分局報告臺灣臺南地方法
    院檢察署檢察官偵查起訴。
    理  由
壹、有罪部分：
一、訊據被告辛○○矢口否認有何共同傷害之犯行，辯稱：我沒
    有找人毆打己○○云云。惟查：
（一）、證人甲○○於偵查中證稱：「（是否有在九十四年二月
        十五日有南下至臺南市共同毆打徐秀琴？當天情形？）
        前一天辛○○帶我與我表弟丙○○及另兩名不詳姓名之
　　　　成年男子，先來被害人之上班處附近查看過，辛○○就
  　　　先回去了。隔天十五日，我表弟丙○○開車載我們三人
    　　，到被害人上班之地點，等待時機，另兩名不詳姓名之
      　人均持鋁棒，進去毆打被害人，丙○○在車上等我們接
        應，我進去把門拉下來把風，讓兩名不詳姓名之人毆打
        她」，「（本件傷害事件是何人邀你參與的？）是丙○○邀我去的，他是案發前幾天前他邀我的」，「（丙○○是何業？）是在辛○○所開設之徵信社工作。二月十
        五日我們打人之後，丙○○還是在該處工作」，「（另
        外兩名不詳姓名之人是徵信社之員工？）他們不太像是
        」，「（辛○○有無告訴你為何要打己○○？）沒有說
        為什麼，只有聽到他有講要教訓己○○一下」，「（你
        分得多少代價？）丙○○拿了四千元給我」，「（丙○○與被害人有糾紛？）不知道，應該是徵信社接的案子
        ，要他去作的」等語（見臺灣臺南地方法院檢察署九十
        五年度偵字第六六四○號偵查卷第六頁至第七頁），經
        核與其於本院審理時所證述：「（九十四年二月十四日
        、十五日為何會跟丙○○下台南？）丙○○說沒有伴一
        起下去，丙○○大概有說下去就是打人而已」，「（辛○○有無跟你們下去？）有。我們去台南的時候沒有一
    　　起坐車下去，但是在台南有一起吃飯」，「（辛○○有
      　帶你們去看己○○的地點，有無說情形如何？）有，大
        概講說作息如何、在哪裡上班」，「（球棒器具是否你
        攜帶？）是的，我帶了一、兩支球棒」等語互核一致（
        見本院卷第一四四頁至第一四五頁），足證被告辛○○
        確有帶同案被告甲○○、丙○○及二名不詳姓名、年籍
        之成年男子至己○○上班處附近查看，並由被告辛○○
        告知係要教訓己○○，再由被告甲○○攜帶一、二支球
        棒，再由該姓名、年不籍不詳之成年男子下手實行傷害
　　　　，使己○○受傷無訛（所受之傷害，詳後述）。
（二）、其次，證人丙○○於本院審理時證稱：「（為何下去台
        南？）辛○○要我們幫忙毆打己○○。所以我們才會去
        台南」，「（請說明辛○○是何時請你幫忙己○○，情
        形如何？）沒有多久，大概一、兩個禮拜前。在冠國徵
    　　信社裡面辛○○要我幫忙他做事情。原因沒有說的很清
      　楚，大概就是說為了第三者的事情，他跟我們講說己○○是第三者，介入的人大概是醫生在醫院工作，不確定
        是不是醫生，他只有說醫生而已」，「（辛○○是否知
        道你總共找了四個人去找己○○？）他知道，當天我們
        要去台南的時候」，「（辛○○有無跟你們下去？）第
        一天十四日有下去」，「（辛○○有跟你們一起去確認
        被害人之身分及地點？）有。有跟我們講說地址，有帶
        我們去那邊看一下，沒有指認對象，只有說裡面壹個顧
        櫃台的小姐。辛○○當天晚上就走了」等，「（你們帶
        人去打的報酬？）吃飯、車錢等，給我二、三萬元，辛○○只有給我錢，我拿錢給甲○○及其他人去吃飯」等
        語（見本院卷第一三七頁至第一三八頁、第一三九頁）
        ，經核與證人甲○○所證述之詞大致相符，足證被告辛○○確有要求證人丙○○毆打己○○，並於九十四年二
        月十四日夥同徵信社員工即被告丙○○、丙○○之表哥
        甲○○及二名姓名、年籍不詳之成年男子一同南下，並
        給付被告丙○○約二、三萬元，作為傷害己○○之對價
        ，而至台南市○區○○街六一號己○○所任職之「臺南
      　市東區合作社」勘查地形後，選定同月十五日推由同案
        被告丙○○、甲○○及該二名成年男子下手實行傷害行
        為，被告辛○○即先行北上離去，甚為顯明，益證被告
        辛○○顯然係基於共同傷害之犯意聯絡，推由同案共犯
        即證人甲○○、丙○○及姓名、年籍不詳之成年男子下
        手共同傷害己○○，可證被告辛○○確有傷害他人之主
        觀犯意，甚為顯然。
（三）、而證人丙○○、甲○○上開所言，經核與證人己○○於
        警詢中所證述：「（妳於何時? 何地？遭何人打傷？被
        打何部位？傷勢如何？有無就醫？能否提出診斷證明？
        請詳述發生經過）於今（十五）日下午五時二十五分許
        ，我在工作地點台南市○區○○街六十一號「台南市東
        區合作社」正在等待收送宅配人員送貨時，突有二名年
　　　　輕人衝入並分持木質球棒二話不說即棒打我頭、背部、
  　　　手腳等部位，…在他們打我時將該址鐵門拉下半掩著並
    　　把風，造成我手、大腿、背拉傷暨腦震盪無意識喪失，
      　目前傷勢無大礙；案發五分鐘後他們立即徒步往樹林街
        方向逃逸，當時我爬追出並大喊救命，對面「麻辣世家
        」火鍋店老闆見狀即幫我報案，警方隨即到場…我有至
  　　　新樓醫院就醫」等語大致相符（見警卷第五頁），而證
    　　人己○○受有左膝及左小腿外力挫傷，有高堂中醫診所
      　診斷證明書可參，且其亦受有手挫傷、大腿挫傷、背挫
        傷及腦震盪之身體傷害，復有財團法人臺灣基督教長老
        教會新樓醫院九十四年二月十五日診斷證明書一紙在卷
        可稽，足證證人確受有上開傷害無誤。
（四）、況且，同案被告己○○亦供稱：「（只是調查，為何要
        二十萬元，有否要徵信社之人去教訓己○○？）剛開始
        沒有講，後來徵信社的人，…口頭上有說我要給她教訓
        …」等語（見偵三卷第九頁），經核與在冠國徵信社所
        扣得己○○住址、作息、地圖之字條六張佐證，而事後
        亦由被告辛○○推由被告丙○○、甲○○及二名成年男
        子共同對己○○下手實行傷害行為，業如前述，益證被
        告丁○○確有依約定交付二十萬元之現金予被告辛○○
        ，使被告辛○○萌生傷害己○○之犯意，進而下手實行
        傷害行為，故綜上各情相互酌參，被告辛○○辯稱其無
      　傷害之犯行云云，難信為真，而證人甲○○、丙○○及
        己○○上開證述之詞均屬吻合而較為可信，本案事證明
        確，被告辛○○傷害之犯行，洵堪認定。
二、核被告辛○○所為，均係犯刑法第二百七十七條第一項傷害
    罪。被告與同案被告丙○○、甲○○及二名姓名、年籍不詳
  　之成年男子有犯意之聯絡及行為之分擔，均為共同正犯。按
    被告行為後，刑法部分條文業於九十四年一月七日經立法院
　　三讀修正，而經總統於九十四年二月二日公布並於九十五年
  　七月一日施行，而新修正之刑法第二條第一項規定：「行為
    後法律有變更者，適用行為時之法律。但行為後之法律有利
    於行為人者，適用最有利於行為人之法律。」，而該法係規
    範行為後法律變更所生新舊法律比較之準據法，於新法施行
    後，即應逕用該條為「從舊從輕」之比較；且本次法律變更
    ，比較時應就罪刑有關之共犯、未遂犯、想像競合犯、牽連
    犯、連續犯、結合犯，以及累犯加重、自首減輕暨其他法定
    加減原因（如身分加減）與加減例等一切情形，綜其全部罪
    刑之結果而為比較（最高法院九十五年五月二十三日九十五
    年度第八次刑庭會議決議參照）。經查：
（一）、修正後刑法第二十八條，將原規定作文字修正，僅有「
        實施」及「實行」用語之區別，上開修正均無關刑罰之
        變動，爰適用新法之規定。
（二）、又修正刑法係自九十五年七月一日起施行，在此之前，
        刑法分則編有關罰金刑之貨幣單位係銀元；且依刑法分
        則編應處罰金者，應適用罰金罰鍰提高標準條例第一條
        、第四條之規定，亦即應按各該具體條文制定或修正之
        時間先後，定其提高之倍數。惟被告行為後，刑法施行
        法增訂第一條之一，於九十五年六月十四日經總統公布
        ，並自同年七月一日起施行；該條規定：「中華民國九
        十四年一月七日刑法修正施行後，刑法分則編所定罰金
        之貨幣單位為新臺幣。九十四年一月七日刑法修正時，
        刑法分則編未修正之條文定有罰金者，自九十四年一月
        七日刑法修正施行後，就其所定數額提高為三十倍。但
        七十二年六月二十六日至九十四年一月七日新增或修正
        之條文，就其所定數額提高為三倍」。亦即自九十五年
        七月一日起，刑法分則編所定罰金之貨幣單位，由原來
        之銀元改為新臺幣；且九十四年一月七日刑法修正時，
        刑法分則編未修正之條文定有罰金者，自九十五年七月
        一日起，有關罰金之數額提高為三十倍。依增訂刑法施
        行法第一之一條之規定，其罰金以新臺幣為單位，數額
        應提高三十倍。此與修正前之罰金以銀元為單位，適用
        罰金罰鍰提高標準條例之結果應提高十倍者，對被告而
        言，並無不利（新臺幣與銀元之比例為一比三，換算結
        果，亦為三十倍）。刑法施行法第一條之一係替代罰金
        罰鍰提高標準條例部分條文，與罰金罰鍰提高標準條例
        罰金額度相同，既不發生有利或不利問題，只是將貨幣
        單位由銀元改為新臺幣，並非法律變更刑度之條文，當
        無比較新舊法問題。
（三）、又新修正刑法第五十七條關於科刑時應審酌之事項，其
        中修正後刑法第五十七條第七款「犯罪行為人與被害人
        之關係」，係將修正前同法第八款「犯人與被害人『平
        日』之關係」之「平日」一語刪除，擴大犯罪行為人與
        被害人在犯罪行為上之關係，亦屬科刑時應予考慮之標
        準。修正後同法第八款並增列「犯罪行為人違反義務之
        程度」，此均屬法院就刑之裁量審認標準之明文化，非
        屬法律之變更（見最高法院九十五年五月二十三日第八
        次刑庭會議決議亦同此意旨），自無新修正之刑法第二
        條第一項規定之適用，附此說明。爰審酌被告辛○○僅
        為金錢利益即恣意傷害他人，目無法紀，基於共同傷害
        之犯意聯絡，推由同案被告丙○○、甲○○及二名姓名
        、年籍不詳之成年男子，前往毆打告訴人成傷，造成告
    　　訴人所受傷害程度非微，且迄未賠償告訴人損失及犯後
      　仍矢口否認犯行，不知悔悟等一切情狀，量處如主文所
        示之刑，以資儆懲。
三、末查本件被告所為之傷害犯行，其犯罪時間在九十六年四月
    二十四日以前，所犯且合於中華民國九十六年罪犯減刑條例
    第二條第一項第三款所定之減刑條件，應依同條例第七條第
    一項、第二項規定，於裁判時減其宣告刑，同時諭知其宣告
    刑及減得之刑。
貳、無罪部分：
一、公訴意旨另略以：同案被告丁○○於九十四年三、四月間，
    再度與辛○○聯繫，在臺北市士林區○○○路某處，以六十
    萬元代價，教唆被告辛○○任擇方式將己○○予以殺害，被
    告辛○○予收受丁○○所交付之六十萬元後，幾經安排於九
    十四年八月初，多次駕駛不知情之女友戊○○所有之車牌號
    碼８Ｅ－二六九八號自用小客車南下，在己○○之工作地點
    附近出沒監看己○○行動擇定計劃後，乃派遣二名真實姓名
    、年籍均不詳之成年男子南下犯案。上開二名不詳男子遂與
    首倡謀議之辛○○共同基於殺人之犯意聯絡，於九十四年八
    月十一日上午，攜帶具有殺傷力之不明槍械一支（未扣案）
    ，頭戴安全帽及口罩遮掩容貌，共同騎乘車牌號碼為ＸＴＦ
    －一七二號失竊之重型機車，在己○○工作地點逗留，找尋
    適當下手時機，迄當日上午十一時五十五分許，該二名男子
    見己○○獨自外出購買午餐，即一路尾隨至臺南市○區○○
    路一段三四八號前，趁四下無人之際，以前開槍械朝己○○
    腰部射擊一槍後隨即騎車逃逸，致己○○受有右側薦骨腸骨
    關節異物（即所發射之子彈）留置之傷害，經即時送醫救治
    ，己○○始倖免於難，因認被告辛○○涉有刑法第二百七十
    一條第二項之殺人未遂罪嫌。
二、按犯罪事實應依證據認定之，無證據不得認定其犯罪事實；
    不能證明被告犯罪者，應諭知無罪之判決，刑事訴訟法第一
    百五十四條第二項、第三百零一條第一項分別定有明文。又
    按刑事訴訟法第一百六十一條第一項規定檢察官就被告犯罪
    事實，應負舉證責任，並指出證明之方法。對於其所訴之被
    告犯罪事實，應負提出證據及說服之實質舉證責任，倘所提
    出之證據，不足為被告有罪之積極證明，或其闡明之證明方
    法，無從說服法官以形成被告有罪之心證，基於無罪推定之
    原則，自應為被告無罪判決之諭知。而所謂認定犯罪事實之
    證據，係指足以認定被告確有犯罪行為之積極證據而言，如
    未發現相當證據，或證據不足以證明，自不能以推測或擬制
    之方法，以為裁判基礎。再者，刑事訴訟上證明之資料，無
    論其為直接證據或間接證據，均須達於通常一般人均不致於
    有所懷疑，而得確信其為真實之程度，始得據為有罪之認定
    ，若其關於被告是否犯罪之證明未能達此程度，而有合理性
    懷疑之存在，致使無從形成有罪之確信，根據「罪證有疑，
    利於被告」之證據法則，即不得遽為不利被告之認定，其以
    情況證據（即間接證據）斷罪時，尤須基於該證據在直接關
    係上所可證明之他項情況事實，本乎推理作用足以確證被告
    有罪，方為合法，不得徒憑主觀上之推想，將一般經驗上有
    利被告之其他合理情況逕予排除。
三、公訴意旨認為被告辛○○涉有前開犯行，無非係以證人己○○之指訴、財團法人佛教慈濟綜合醫院大林分院醫療論斷證
    明書一紙、８Ｅ－二六九八號賓士汽車照片二張、己○○住
    址、作息、地圖之字條六張、內政部警政署刑事警察局九十
    四年十二月二日刑鑑字第○九四○一八○九○三號槍彈鑑定
    書一份及同案被告丁○○提出之玉山商業銀行匯款回條、存
    摺帳戶明細各一紙等證據資料，作為主要論據。惟訊據被告
    辛○○堅詞否認有何殺人未遂之犯行，辯稱：「我否認有殺
    人未遂之犯行」等語。經查：
（一）、證人己○○於偵查中證稱：「因為我曾在九十四年二月
        過完舊曆年後，在工作地點遭人毆打，我才會特別去注
        意我的周遭的事，尤其是在我辦公室停很久的車輛，發
        現那天下午4時半，我就有注意到該車在我辦公室外有
        一個人在駕駛座上，另一個人在附近的府東街處，兩人
        在互打電話，我就請人陪著我一起下班，時間是五點十
        五分。我們兩人還有偷偷的繞回來看，發現我走後，該
        台車就開離開」，「當日他們是兩人機車靠近我，他們
　　　　都是戴口罩及全罩安全帽，我沒有看清他們的長像。但
  　　　是當日早上十點多，開槍的那人，有進來我辦公室，本
    　　來要掏東西出來，但是因為我同事剛好走出來，他就先
      　離開了，可是都有在附近逗留，之後是我在中午時，他
        們才又接近我的機車對我開槍」等語（臺灣臺南地方法
        院檢察署九十五年度偵字第六六四○號偵查卷第六二頁
        ），依證人上開證述之詞，並無法確切指明於上開時、
        地，開槍之人是否為被告辛○○或與被告辛○○有關聯
        之人，證人亦未看清該二人之長相，難認依證人上開證
        詞，已足以認定係被告辛○○所為或與上開二人有犯意
        聯絡或行為分擔之犯行。況且，證人亦證稱：「案發二
        月時，我本來是懷疑一個與我有合會糾紛之歐巴桑」等
        語（見臺灣臺南地方法院檢察署九十五年度偵字第六六
        九四號偵查卷第一三四頁），因此，前揭證人所指開槍
        之人既無法確定，實難逕認與被告辛○○有何關連。
（二）、其次，被告辯稱其係於九十四年八月十八日受徵信社委
        託，負責尋人業務，以假藉投遞郵件、雜誌之方式確認
        對象，九十四年九月十九日則至臺南市探訪親友云云。
        經查，上開二次時間，業已在九十四年八月十一日己○○遭槍擊之後，與九十四年八月十一日己○○受槍擊之
        時間無法吻合，縱被告所辯非真，然仍無積極證據足證
        被告確實有何殺人之犯意聯絡或行為分擔，況且，證人
        莊紅珠於本院審理時證稱：「（車牌號碼８Ｅ－二六九
        八號自用小客車是何人的車子？）是我爸爸的車子，是
        黑色的賓士車」，「（辛○○是否有使用過這台車？）
        他有借過這台車」，「（九十四年二月到十月期間，辛○○是否常常借這台車？）我車子都放著，他如果要開
    　　會自行開走，有時候他開走一整天我都不知道」，「（
      　在九十四年八月四日、五日左右，辛○○有無使用過前
        開車輛？）我不知道」，「（除了辛○○以外，有無其
        他人使用你的車？）因為我將車子放在公司裡，我不知
        道有無其他人使用我的車，但用最多的人是劉先生」，
        「（九十四年八月十八日你有無借該車給辛○○使用？
        ）時間太久我真的不知道」等語（見本院卷第二七三頁
        ），因此，依證人上開證詞以觀，亦無法證明被告辛○○是否於九十四年八月十一日前、後，確有駕駛８Ｅ－
        二六九八號自小客車出沒、監看己○○行動，以擇定殺
        人計劃，因此，起訴書所載之８Ｅ－二六九八號賓士汽
　　　　車照片二張，並無法證明與本案被告辛○○有關，而己○○住址、作息、地圖之字條六張之證據，僅可證明徵
    　　信社知悉己○○之住址、作息及地圖，惟究竟是否作為
      　殺人之用或本案是否被告辛○○所為，仍無積極證據存
        在，甚為顯明。
（三）、再者，財團法人佛教慈濟綜合醫院大林分院醫療論斷證
        明書一紙，依其證據推演之限制，亦僅得證明證人己○○有異物留置（子彈）而受槍傷之情形，而內政部警政
        署刑事警察局九十四年十二月二日刑鑑字第○九四○一
        八○九○三號槍彈鑑定書一份，亦僅得證明係七點九四
        ＭＭ之土造子彈彈頭，具有殺傷力等節，均無法證明確
        係「被告辛○○開槍」或「被告辛○○基於共同殺人犯
        意而推由他人持槍殺己○○」之事實，而參酌同案被告
        丁○○提出之玉山商業銀行匯款回條、存摺帳戶明細各
        一紙，經核與其所供稱：「（妳交付二十萬元、六十萬
        元，分別在何時、何地？）時間我不確定，二次均在下
        午在臺北市○○○路附近交付給辛○○本人」等語大致
        相符（見警卷第三一頁），足證被告丁○○所指有交付
        六十萬元等語，應可採信，然縱被告有交付六十萬元予
        被告辛○○無訛，惟交付六十萬元之目的為何？動機為
        何？所交辦者係作何事？並無積極證據足以佐證是否即
        為殺人所用，亦無法證明該六十萬元即係被告辛○○作
        為殺人之對價，換言之，本案證人己○○固然受有槍傷
        ，惟開槍之人為何人？與被告辛○○是否有關係？或係
        與證人有其他仇怨關係者所為？均仍有合理之懷疑存在
        ，無從使一般客觀、理性而謹慎之第三人得確信係被告
        辛○○所為，因此，若關於被告是否犯罪之證明未能達
        此程度，而有合理性懷疑之存在，致使無從形成有罪之
    　　確信，根據「罪證有疑，利於被告」之證據法則，即不
      　得遽為不利被告辛○○之認定，且本案依推理作用，仍
        無法達到足以確證被告有殺人未遂之行為，一般經驗上
        有利被告之其他合理情況仍無法逕予排除，難認被告辛○○就該殺人未遂之犯行，已使人足以達於認定其有殺
        人未遂行為之心證。
四、綜上所述，公訴人認被告辛○○涉犯刑法第二百七十一條第
    二項罪嫌所憑之證據資料，經本院調查證據結果，尚不能證
    明被告有何殺人未遂之犯行，此外，復無其他積極證據可資
    證明被告確有公訴人上開所指犯行，則依犯罪事實應以證據
    為其認定基礎，如積極證據不足以證明被告犯罪，而依調查
    所得資料，在一般生活經驗上尚非不得另為其他有利被告之
    推定，本於罪疑惟無之法則，即應依法為無罪判決之諭知，
    以昭審慎。
據上論斷，應依刑事訴訟法第二百九十九條第一項前段、第三百
零一條第一項，刑法第二條第一項前段、第二十八條、第二百七
十七條第一項，刑法施行法第一條之一，中華民國九十六年罪犯
減刑條例第二條第一項第三款，第七條第一項、第二項，判決如
主文。
本案經檢察官陳建宏到庭執行職務
中　　華　　民　　國　　96　　年　　12　　月　　20　　日
　　　　　　　　　刑事第四庭    審判長法官
　　　　　　　　　　　　　　　　　　　法官
　　　　　　　　　　　　　　　　　　　法官
以上正本證明與原本無異
如不服本判決應於收受本判後10日內向本院提出上訴書狀，並應
敘述具體理由。如未敘述上訴理由者，應於上訴期間屆滿後20日
內向本院補提理由書狀（均須按他造當事人之人數附繕本）「切
勿逕送上級法院」。
  　　　　　　　　　　　　　　　書記官　謝文心
中　　華　　民　　國　　96　　年　　12　　月　　23　　日
